臺灣宜蘭地方法院刑事判決　　　　　　　 94年度訴字第159號
公　訴　人　臺灣宜蘭地方法院檢察署檢察官
被　　　告　甲○○
選任辯護人　林世超律師
被　　　告　戊○○
上列被告等因偽造文書等案件，經檢察官提起公訴（93年度偵字
第1712號），本院判決如下：
    主  文
甲○○連續乘他人急迫貸以金錢，而取得與原本顯不相當之重利
，處有期徒刑參月，如易科罰金，以參佰元折算壹日；又共同行
使偽造私文書，足以生損害於他人，處有期徒刑陸月，如易科罰
金，以參佰元折算壹日，和信電訊股份有限公司「行動電話服務
申請書（門號為0000000000號）」之「申請人簽章欄」內偽造之
「丁○○」署押壹枚，沒收之。應執行有期徒刑捌月，如易科罰
金，以參佰元折算壹日，和信電訊股份有限公司「行動電話服務
申請書（門號為0000000000號）」之「申請人簽章欄」內偽造之
「丁○○」署押壹枚，沒收之。
戊○○共同行使偽造私文書，足以生損害於他人，處有期徒刑伍
月，如易科罰金，以參佰元折算壹日，和信電訊股份有限公司「
行動電話服務申請書（門號為0000000000號）」之「申請人簽章
欄」內偽造之「丁○○」署押壹枚，沒收之。
    事  實
一、甲○○基於收取重利之概括犯意，於民國92年6、7月間，利
    用戊○○對外積欠大筆債務，且債主討債甚急，急需現金紓
    困之際，連續3次在宜蘭縣羅東鎮○○路「羅東郵局」前，
    以每10日為1期，每期每新台幣（下同）10000元收取利息10
    00元之方式（即月息30分），各貸予戊○○現金20000元（
    共60000元），並因而收取戊○○已支付之利息3000元，而
    連續取得與原本顯不相當之月息30分重利。
二、甲○○於92年6、7月間因借款予乙○○，而取得乙○○所提
    供作為擔保用之丁○○（即乙○○之父）身分證後，竟與戊○○共同基於行使偽造私文書及詐欺之犯意聯絡，甲○○先
    在其所經營位於宜蘭縣羅東鎮○○○路上之歇腳泡沫紅茶店
    內將丁○○身分證交給戊○○，再由戊○○於92年7月26日1
    5時許，持丁○○身分證至設於宜蘭縣羅東鎮○○○路123號
    之星僑通信企業社，冒用丁○○之名義，申請租用和信電訊
    股份有限公司（下稱和信公司）門號0000000000、00000000
    00號之行動電話，戊○○並於和信公司「行動電話服務申請
    書（門號為0000000000號）」之「申請人簽章欄」內偽簽「
    丁○○」之署押1枚，而偽造「丁○○」向和信公司申請租
    用0000000000號行動電話之「行動電話服務申請書」私文書
    ，並將上開偽造之「行動電話服務申請書」交付予星僑通信
    企業社承辦人而行使之，足以生損害於丁○○及和信公司對
    於行動電話管理之正確性，且使代替和信公司核發門號SIM
    卡之星僑通信企業社承辦人亦因此而陷於錯誤，誤以為係「
    丁○○」申請租用和信公司電話，而將和信公司門號000000
    0000、0000000000號行動電話之SIM卡交予戊○○，戊○○
    隨即在前述之歇腳泡沫紅茶店內，將上開行動電話門號之SI
    M卡轉交給甲○○收受。
三、嗣於92年8月間丁○○收到前開2支行動電話通話費用之繳費
    通知，發覺被冒名申辦電話而向警方報案後，始為警方循線
    查知上情。
四、案經宜蘭縣警察局羅東分局報請臺灣宜蘭地方法院檢察署檢
    察官偵查起訴。
    理  由
甲、被告甲○○部分：
壹、證據能力部分：
一、按被告以外之人於審判外之言詞或書面陳述，除法律有規定
    者外，不得作為證據，刑事訴訟法第159條第1項定有明文，
    查證人乙○○、丙○○於警詢所為之陳述，對於被告甲○○
    而言，屬於「被告以外之人於審判外之陳述」，且無刑事訴
    訟法第159條之2、之3、之5所規定之情形，是證人乙○○、
    丙○○於警詢中之陳述，並無證據能力。
二、次按被告以外之人於檢察事務官、司法警察官或司法警察調
    查中所為之陳述，與審判中不符時，其先前之陳述具有較可
    信之特別情況，且為證明犯罪事實存否所必要者，得為證據
    ，刑事訴訟法第159條之2定有明文。查證人即同案被告戊○○於警詢時所為之陳述，對於被告甲○○而言，固屬「被告
    以外之人於審判外之陳述」之傳聞證據，然證人戊○○於本
    院經交互詰問後，其所證述之內容與警詢時證述之情節不符
    （詳後述貳、一、二，參、二、三），且證人即負責製作戊○○警詢筆錄之員警己○○已於本院審理時結證「92年8月2
    7日15時25分、92年8月27日16時、92年8月29日22時3分之筆
    錄都是我製作的，記載的內容都是我問、戊○○答，都是依
    照戊○○所言記載的。筆錄製作過程中並未對戊○○實施威
    嚇或其他非法行為，製作筆錄時亦有錄音。」等情明確（見
    本院卷第91、93頁），而經依被告甲○○辯護人之聲請勘驗
    戊○○92年8月27日15時25分、92年8月27日16時之警詢錄音
    帶內容後，其勘驗結果為「錄音內容與警詢筆錄所記載的內
    容大致相符。」之事實，亦有本院94年9月21日審判筆錄在
    卷可稽（見本院卷第94頁）。是本院審酌：證人戊○○於警
    詢時，確係出於自由意志而為陳述，筆錄記載內容亦與其陳
    述之真意一致，足認該警詢陳述之任意性；證人戊○○於警
    詢時所證述之內容，與其嗣後第一次於93年6月18日接受檢
    察官偵訊時證述之情節相符（詳後述貳、一，參、二）；證
    人戊○○警詢時距案發時日較近，其記憶較為深刻，可立即
    反應所知，不致因時隔日久而遺忘案情，且較無虛偽不實指
    證或因受被告甲○○或其親屬之壓力而串謀故為迴護被告甲○○之機會等情節，認為證人戊○○於警詢中所為之陳述，
    客觀上具有較可信之特別情況，同時也是證明被告甲○○犯
    罪事實存否所必要，依上揭規定，其於警詢中之證言自有證
    據能力。
貳、重利部分：
    訊據被告甲○○固坦承「於92年6、7月間，連續3次在宜蘭
    縣羅東鎮○○路『羅東郵局』前，各貸予戊○○現金20000
    元（共60000元），並已收取利息3000元」等情不諱（見警
    卷第1頁，本院卷第26、28、99頁），惟矢口否認有何重利
    之犯行，辯稱「向戊○○所收的借款利息是隨便他給，我並
    沒有收取重利，戊○○也不是急迫、輕率、無經驗之人。」
    云云，然查：
一、證人戊○○已於92年8月27日16時、92年10月17日19時50分
    接受警詢時及93年6月18日接受檢察官偵訊時證述「我先後3
    次向甲○○以每10日為1期，每期每10000元收取利息1000元
    之方式，各借得現金20000元，共60000元」等情綦詳（見警
    卷第10、15頁、偵查卷第54頁），復於本院審理時證述「我
    是因為對外積欠大筆債務，債主催討甚急，又無其他借錢管
    道，遂向甲○○借款，並已交付利息3000元給甲○○。」等
    語明確（見本院卷第51、52頁）。而衡諸92年時之社會經濟
    狀況及民間資金往來情況，於民間資金往來中，通常之借款
    利率不過月息2、3分，因此被告甲○○以每10日為1期，每
    期每10000元收取利息1000元之方式，向戊○○收取相當於
    月息30分之利息，較之一般債務之利息，難謂無特殊超額之
    情形，顯已收取與原本顯不相當之重利。從而，被告甲○○
    利用戊○○對外積欠大筆債務，且債主討債甚急，急需現金
    紓困之急迫原因，貸以金錢，而收取與原本顯不相當之月息
    30分重利之事實，已堪認定。
二、至於證人戊○○於94年1月31日接受檢察官偵訊時及於本院
    審理時雖均翻異前詞，改稱「向甲○○借錢時，甲○○說利
    息隨便算。」云云，然審酌：依前舉證人己○○之證詞及本
    院勘驗戊○○92年8月27日16時之警詢錄音帶內容之結果、
    證人戊○○於本院審理時所供承「93年6月18日檢察官偵查
    筆錄之內容，是照我所講的紀錄。」之情節（見本院卷第51
    頁），可知證人戊○○接受警詢時及於93年6月18日接受檢
    察官偵訊時，均係出於其自由意志而陳述，且各筆錄記載內
    容亦與其陳述之真意一致；證人戊○○於92年8月27日16時
    、92年10月17日19時50分接受警詢及93年6月18日接受檢察
    官偵訊之時間，距案發時日較近，其記憶較為深刻，可立即
    反應所知，不致因時隔日久而遺忘案情，較無來自被告甲○○或其親屬之壓力而串謀故為迴護被告甲○○之機會；證人
    戊○○與被告甲○○為朋友關係，彼此間並無宿怨仇隙（此
    為渠二人所自承。見警卷第1、10頁，偵查卷第86頁，本院
    卷第54頁），戊○○顯無自陷於偽證、誣告罪之追訴，而迭
    次於警詢及檢察官偵查中構詞誣賴被告甲○○之理等情節，
    足認證人戊○○於92年8月27日16時、92年10月17日19時50
    分接受警詢及93年6月18日接受檢察官偵訊時所供述內容之
    可信度較高，其於1年半後之94年1月31日接受檢察官偵訊時
    及於本院審理時所為「甲○○說利息隨便算」之證詞，要屬
    事後迴護被告之詞，不足採信。
三、從而，被告甲○○此部分之事證已臻明確，其空言否認犯行
    ，並不足取，其重利之犯行，洵堪認定，應依法論科。
參、行使偽造私文書、詐欺部分：
    訊據被告甲○○固坦承「於92年6、7月間借款予乙○○後，
    取得乙○○所提供作為擔保用之丁○○（即乙○○之父）身
    分證。」等情不諱（見本院卷第26、28頁），惟矢口否認有
    何行使偽造私文書、詐欺之犯行，辯稱「我將丁○○身分證
    放在皮包內，皮包則放在歇腳泡沫紅茶店裡桌上，戊○○常
    到我的店裡，是他自己拿走丁○○身分證去辦行動電話。我
    沒有交付丁○○身分證給戊○○，也沒有叫戊○○去辦行動
    電話，更沒有拿到戊○○所辦的行動電話。」云云，然查：
一、證人乙○○已於檢察官偵訊及本院審理時證述「因為我向甲○○借錢，所以將我父親丁○○的身分證押給甲○○，事後
    我還錢給甲○○時，甲○○將我父親的身分證還給我。」等
    語明確（見偵查卷第34、35頁，本院卷第61、62頁），且證
    人丁○○亦於警詢中指證「94年7月初我兒子乙○○竊取我
    的身分證。之後戊○○冒用我的身分證申辦門號0000000000
    、0000000000號行動電話。」等情綦詳（見警卷第21頁，本
    院卷第104、105頁。按檢察官、被告甲○○、辯護人同意採
    用證人丁○○於警詢中之陳述為本案證據。），參以被告甲○○於本院審理時亦自白「我把丁○○身分證放在皮包內，
    丁○○身分證被人拿去辦行動電話後，又被放回我的皮包內
    」等情不諱（見本院卷第26頁），此外，復有和信公司電信
    費帳單（門號0000000000、0000000000號）各1件在卷可稽
    。從而，綜核上開證人之證詞、被告之自白及電信費帳單所
    顯示之內容，自可認定「門號0000000000、0000000000號行
    動電話確係有人冒用丁○○之身分申辦，且丁○○之身分證
    於遭人拿去申辦行動電話之前後均在被告甲○○持有中。」
    之事實。
二、證人戊○○於92年8月27日15時25分及92年9月20日16時20分
    接受警詢時、93年6月18日接受檢察官偵訊時已證述「甲○○在其所經營位於宜蘭縣羅東鎮○○○路上之歇腳泡沫紅茶
    店內將丁○○的身分證交給我，並以每個門號2000元之代價
    ，託我代辦行動電話門號，我就在92年7月26日15時許，拿
    丁○○身分證，到宜蘭縣羅東鎮○○○路123號之通訊行，
    冒用丁○○名義申辦和信公司0000000000、0000000000號行
    動電話。辦妥後，我就將上開行動電話拿到歇腳泡沫紅茶店
    內交給甲○○。」等情綦詳（見警卷第7、8、13頁，偵查卷
    第53、54頁）；於94年1月31日接受檢察官偵訊時亦證述「
    冒用丁○○名義申辦行動電話時，我曾在申請書上之簽丁○○之名字，並把申請資料拿給通信行的人。」等語明確（見
    偵查卷第85頁）；於本院審理時復證稱「辦妥行動電話後，
    我把手機、卡片及身分證放在甲○○店裡桌子上，對甲○○
    說這些東西給你，甲○○就收下來了，手機、卡片就裝在通
    訊行給我的盒子裡。」等情甚明（見本院卷第57、58頁）。
    此外，復有和信公司行動電話服務申請書（門號0000000000
    、0000000000號）各1件在卷可稽。從而，綜核證人戊○○
    上開證詞及行動電話服務申請書（門號0000000000、000000
    0000號）所顯示之內容，足以認定「丁○○之身分證係被告
    甲○○交給戊○○，戊○○係受被告甲○○之指示，方冒用
    丁○○之名義申辦和信公司0000000000、0000000000號行動
    電話，並在和信公司『行動電話服務申請書（門號為000000
    0000號）』之『申請人簽章欄』內偽簽『丁○○』之署押1
    枚，而偽造『丁○○』向和信公司申請租用0000000000號行
    動電話之『行動電話服務申請書』私文書，並將上開偽造之
    『行動電話服務申請書』交付予星僑通信企業社承辦人，使
    代替和信公司核發門號SIM卡之星僑通信企業社承辦人亦因
    此而陷於錯誤，誤以為係「丁○○」申請租用和信公司電話
    ，而將和信公司門號0000000000、0000000000號行動電話之
    SIM卡交予戊○○，戊○○則轉交給甲○○收受」之事實。
三、至於證人戊○○雖於94年1月31日接受檢察官偵訊時及本院
    審理均翻異前詞，改稱「是『阿豐』拿丁○○身分證給我，
    叫我去申辦行動電話。於警詢時，我有向做筆錄的警察說是
    『阿豐』拿丁○○身分證給我，但是警察說甲○○是主嫌，
    你講他就好，你不要講其他人。」云云，然查：證人於93年
    6月18日第一次接受檢察官偵訊時僅供述「丁○○身分證是
    甲○○所交付，甲○○託我去申辦行動電話」等語，並未曾
    提及「阿豐」之人。其次，證人即製作戊○○警詢筆錄之員
    警己○○已於本院審理時證稱「被告甲○○、戊○○涉及偽
    造文書之案件是我承辦的，剛開始是丁○○來申告身分證被
    冒名申辦行動電話，後來查出是戊○○申辦的，才找戊○○
    來做筆錄。92年8月27日15時25分、92年8月27日16時、92年
    8月29日22時3分之戊○○筆錄是我製作的，當初有錄音，也
    都是依照戊○○所言記載。於製作筆錄時，戊○○並沒有提
    及『阿豐』，如果他有講我會記載，我也沒有向戊○○說只
    要講涉嫌人是甲○○就好了，不要講『阿豐』。」等語明確
    （見本院卷第91至93頁），且經本院當庭勘驗92年8月27日1
    5時25分、92年8月27日16時戊○○接受警詢時之錄音內容，
    其錄音內容亦與警詢筆錄記載之內容大致相符（見本院卷第
    94頁），並無「戊○○向警察說『阿豐交給我丁○○之身分
    證』，警察則對戊○○說『甲○○是主嫌，你講他就好』。
    」之情事。再者，本案查獲之源起，係因丁○○於92年8 月
    26日19時50分至警局申告遭戊○○冒名申辦行動電話，警方
    便於92年8月27日15時25分通知戊○○到案說明，嗣戊○○
    供出「甲○○交付丁○○身分證予伊」後，警方才在92年8
    月27日19時10分通知甲○○到案說明等事實，亦有丁○○92
    年8月26日19時50分第一次警詢筆錄、戊○○92年8月27日15
    時25分第一次警詢筆錄、甲○○92年8月27日19時10分第一
    次警詢筆錄在卷可稽（見本院卷第103頁，警卷第7、1頁）
    ，足見於證人戊○○供出被告甲○○之前，警方根本不知道
    甲○○涉及此案，不可能憑空認定甲○○是主嫌，而告知戊○○「甲○○是主嫌，你講他就好，你不要講其他人」等語
    。依此，足徵證人戊○○事後所為「是『阿豐』拿丁○○身
    分證給我，叫我去申辦行動電話。」之證詞與事實並不相符
    ，顯屬事後迴護被告甲○○之詞，自不足採信。
四、綜上所述，被告甲○○此部分之事證亦臻明確，其空言否認
    犯行，仍無足取，其行使偽造私文書、詐欺之犯行，洵堪認
    定，應依法論科。
肆、論罪科刑部分：
一、核被告甲○○犯罪事實欄一之所為，係犯刑法第344條重利
    罪，另被告先後3次重利犯行，均時間緊接，方法相同，觸
    犯構成要件相同之罪名，顯係基於概括犯意反覆為之，應依
    連續犯之規定論以一罪，並依法加重其刑。
二、次核被告甲○○犯罪事實二之所為，係犯刑法第216條、第2
    10條之行使偽造私文書罪及同法第339條第1項之詐欺取財罪
    （註：被告甲○○所涉詐欺犯行，起訴書犯罪事實雖未敘及
    ，惟此部分與其所涉行使偽造私文書罪部分，有牽連犯之裁
    判上一罪之關係，自為起訴效力所及，本院自應併予審究。
    ）。被告甲○○在和信公司「行動電話服務申請書（門號為
    0000000000號）」之「申請人簽章欄」內偽簽「丁○○」之
    署押1枚，係偽造「行動電話服務申請書（門號為000000000
    0號）」私文書之部分行為，而偽造私文書之低度行為，則
    為行使之高度行為所吸收，均不另論罪。又被告甲○○與戊○○間，就上開行使偽造私文書、詐欺取財之犯行，有犯意
    聯絡及行為分擔，應論以共同正犯。另被告甲○○所犯上開
    行使偽造私文書罪及詐欺取財罪間，有方法、結果之牽連關
    係，應依刑法第55條之規定，從一重之行使偽造私文書罪論
    處。
三、被告甲○○所犯前述重利、行使偽造私文書2罪間，犯意各
    別，行為互殊，應予分論併罰。
四、爰審酌被告甲○○之素行、智識程度；犯罪之動機、目的、
    手段；適值壯年，不思以正當途逕賺取金錢，竟趁被害人急
    迫需錢之際，連續放貸金錢以攫取重利，破壞正常之金融交
    易秩序；冒用他人名義申辦行動電話，對於被冒名人及提供
    通信之電信公司所造成之損害非輕；犯後猶飾詞否認犯行等
    一切情狀，分別量處如主文所示之刑及均諭知易科罰金折算
    標準，並定其應執行之刑及諭知易科罰金之折算標準，以示
    警懲。至於和信公司「行動電話服務申請書（門號為000000
    0000號）」之「申請人簽章欄」內偽造之「丁○○」署押1
    枚，應依刑法第219條之規定沒收之。又上開偽造之行動電
    話服務申請書1紙，業已交由和信公司收執，已非屬被告甲○○所有之物；扣案之10張本票，則與被告甲○○所犯本案
    罪行無關【詳後述伍、三、（三）】，亦非屬違禁物，本院
    均無從併予宣告沒收，附此敘明。
伍、不另為無罪諭知之部分：
一、公訴意旨另以：被告甲○○基於概括之犯意，供急迫、輕率
    或無經驗之人借款，而於92年5、6月間，連續在宜蘭縣羅東
    鎮○○路之「羅東郵局」等處，先後各分多次借款予乙○○
    50000元、丙○○40000元，其利息為每10000元，10天為1期
    ，利息1000元，因認被告甲○○涉犯刑法第344條之重利罪
    嫌。
二、惟按犯罪事實應依證據認定之，無證據不得認定犯罪事實；
    不能證明被告犯罪者，應諭知無罪之判決，刑事訴訟法第15
    4條第2項、第301條第1項分別定有明文。又刑法第344條重
    利罪成立之要件，除須乘他人急迫、輕率或無經驗，貸以金
    錢或其他物品外，尚須取得與原本顯不相當之重利，始足當
    之。而所謂取得與原本顯不相當之重利，係指就原本利率、
    時期核算及參酌當地之經濟狀況，較之一般債務之利息，顯
    有特殊之超額者而言。
三、本件公訴人認被告甲○○涉有前揭重利犯行，無非係以證人
    乙○○於警詢時之證言、證人丙○○於警詢及檢察官偵訊時
    之證言、扣案之本票10張為其論據。然訊據被告甲○○堅決
    否認涉有公訴人所指之重利犯行，辯稱「我用現金卡領5000
    0元借乙○○，約定乙○○幫我付現金卡之利息。我借丙○○4萬元，利息隨便丙○○給。我並沒有向乙○○、丙○○
    收取重利。」等語，經查：
（一）依前所述，證人乙○○、丙○○於警詢中之陳述並無證據
      能力，自不得採為本案之證據。
（二）其次，證人乙○○於檢察官偵訊時證稱「我向甲○○借50
      000元，利息是10000元每月300元」等語（見偵查卷第34
      頁）、於本院審理時則證稱「我向甲○○借錢時，甲○○
      說他也沒有錢，後來他用現金卡領錢借我，約定由我替他
      付現金卡的利息。」等語（見本院卷第59頁）；證人丙○○於本院審理時則證稱「我總共向甲○○借錢4萬元，利
      息1個月1000元，借2個多月，我就還錢給他了，我總共付
      了2000多元的利息。」等語（見本院卷第64頁），是依證
      人乙○○、丙○○上開證言，可知被告甲○○借款予乙○○、丙○○時，其所收取之利息至多不過約月息3分（目
      前一般現金卡利息則為年息20﹪左右）。而衡諸92年時之
      社會經濟狀況及民間資金往來情況，於民間資金往來中，
      收取月息2、3分之利息，乃常見之交易，因此被告甲○○
      向乙○○、丙○○收取月息3分之利息，較之一般債務之
      利息，難謂有特殊超額之情形，自不該當於前述「取得與
      原本顯不相當之重利」之重利罪構成要件。
（三）至於扣案之10張本票，乃因戊○○欠被告甲○○錢未還，
      「阿豐」於93年7月21日叫丙○○開立之事實，已據證人
      丙○○於本院審理時證述明確（見本院卷第67頁），是上
      開本票亦均不足據以認定被告甲○○有向證人丙○○或乙○○收取重利之犯行。
（四）此外，公訴人復未舉出其他證據，本院亦查無其他積極事
      證足資證明被告甲○○確有公訴人所指之此部分重利犯行
      。從而，尚不能證明被告犯此部分之重利罪，惟因公訴意
      旨認為此部分若成立犯罪，與前揭論罪科刑之重利部分，
      有連續犯之裁判上一罪關係，爰不另為無罪之諭知，併此
      敘明。
乙、被告戊○○部分：
一、被告戊○○對於事實欄二所載之犯罪事實，已於92年8月27
    日15時25分及92年9月20日16時20分接受警詢時、93年6月18
    日接受檢察官偵訊時坦承不諱，核與證人丁○○前揭證詞相
    符，並有和信公司電信費帳單、行動電話服務申請書（門號
    0000000000、0000 000000號）各1件在卷可稽，足見其自白
    與事實相符。至於被告戊○○於94年1月31日接受檢察官偵
    訊時及本院審理雖仍坦承本身所為「冒用丁○○名義申辦行
    動電話，偽造丁○○署押1枚，偽造『行動電話服務申請書
    （門號0000000000）』持以行使，而詐得上開2門號SIM卡。
    」之犯行，但卻改稱「是『阿豐』拿丁○○身分證給我，叫
    我去申辦行動電話。」云云，然依前揭甲、參、三所述，被
    告戊○○上開供述乃屬迴護共犯甲○○之詞，並不足採。是
    綜上所述，被告戊○○部分之事證已臻明確，其行使偽造私
    文書、詐欺之犯行，洵堪認定，應依法論科。
二、核被告戊○○之所為，係犯刑法第216條、第210條之行使偽
    造私文書罪及同法第339條第1項之詐欺取財罪（註：被告戊○○所涉詐欺犯行，起訴書犯罪事實雖未敘及，惟此部分與
    其所涉行使偽造私文書罪部分，有牽連犯之裁判上一罪之關
    係，自為起訴效力所及，本院自應併予審究。）。被告戊○○在和信公司「行動電話服務申請書（門號為0000000000號
    ）」之「申請人簽章欄」內偽簽「丁○○」之署押1枚，係
    偽造「行動電話服務申請書（門號為0000000000號）」私文
    書之部分行為，而偽造私文書之低度行為，則為行使之高度
    行為所吸收，均不另論罪。又被告戊○○與甲○○間，就上
    開行使偽造私文書、詐欺取財之犯行，有犯意聯絡及行為分
    擔，應論以共同正犯。另被告戊○○所犯上開行使偽造私文
    書罪及詐欺取財罪間，有方法、結果之牽連關係，應依刑法
    第55條之規定，從一重之行使偽造私文書罪論處。爰審酌被
    告戊○○之素行、智識程度；犯罪之動機、目的、手段；冒
    用他人名義申辦行動電話，對於被冒名人及提供通信之電信
    公司所造成之損害非輕；犯後已坦承犯行等一切情狀，量處
    如主文所示之刑，並諭知易科罰金之折算標準，以示警懲。
    至於和信公司「行動電話服務申請書（門號為0000000000號
    ）」之「申請人簽章欄」內偽造之「丁○○」署押1枚，應
    依刑法第219條之規定沒收之。又上開偽造之行動電話服務
    申請書1紙，業已交由和信公司收執，已非屬被告戊○○所
    有之物；扣案之10張本票，則與被告戊○○所犯本案罪行無
    關，亦非屬違禁物，本院均無從併予宣告沒收，附此敘明。
據上論斷，應依刑事訴訟法第299條第1項前段，刑法第28條、第
56條、第344條、第216條、第210條、第339條第1項、第55條、
第41條第1項前段、第2項、第51條第5款、第219條，罰金罰鍰提
高標準條例第1條前段、第2條，判決如主文。
本案經檢察官陳嘉瑜到庭執行職務。
中　　華　　民　　國　　94　　年　　10　　月　 　5 　 日
                  臺灣宜蘭地方法院刑事第四庭
                      審判長法  官  林 惠 玲
                            法  官  郭 淑 珍
                            法  官  劉 家 祥
以上正本證明與原本無異。
如不服本判決，應於判決送達後10日內，向本院提出上訴狀（應
附繕本）。
                            書記官  邱 淑 秋
中　　華　　民　　國　　94　　年　　10　　月　　7 　　日
附錄本案論罪科刑法條全文：
刑法第344條
乘他人急迫、輕率或無經驗貸以金錢或其他物品，而取得與原本
顯不相當之重利者，處一年以下有期徒刑、拘役或科或併科一千
元以下罰金。
刑法第216條
行使第二百十條至第二百十五條之文書者，依偽造、變造文書或
登載不實事項或使登載不實事項之規定處斷。
刑法第210條
偽造、變造私文書，足以生損害於公眾或他人者，處五年以下有
期徒刑。
刑法第339條第1項
意圖為自己或第三人不法之所有，以詐術使人將本人或第三人之
物交付者，處五年以下有期徒刑、拘役或科或併科一千元以下罰
金。
